【裁判字號】    89,上易,2737
【裁判日期】    891031
【裁判案由】    詐欺等
【裁判全文】
臺灣高等法院刑事判決                          八十九年度上易字第二七三七號
    上  訴  人
    即  被  告  乙○○
右上訴人因詐欺等案件，不服臺灣板橋地方法院八十九年度易字第二三六號，中華民
國八十九年四月十九日第一審判決 (起訴案號：臺灣板橋地方法院檢察署八十八年度
偵字第二一五九０號、第二二五五五號)提起上訴，本院判決如左：
    主  文
上訴駁回。
    事實及理由
一、本案經本院審理結果，認第一審以上訴人即被告乙○○犯刑法第三百三十九條第
    一項及動產擔保交易法第三十八條之罪，應依刑法第五十五條規定從一重之詐欺
    取財罪處斷，判處有期徒刑四月，除事實欄一第二行所載「基意圖」，應更正為
    「竟意圖」，第十七行所載「每月一期」，應補充為「每月一期，每期應付一萬
    八千九百八十六元」，第二十一行所載「四月二十七日」，應更正為「四月三十
    日」，第二十六行所載「人亦避不見面後，始知受騙」，應更正為「乙○○均避
    不見面，松偉公司及福灣公司始知受騙」，理由欄一第九行所載「無利支付」，
    應更正為「無力支付」外，其餘認事用法及量刑均無不當，應予維持，並引用第
    一審判決書記載之事實、證據及理由（如附件）。
二、被告上訴意旨：伊擔任娃娃車之司機，有固定收入，而冷氣機價格並非昂貴，依
    伊之經濟能力，應能負擔，伊係因斷腿，始無力負擔。至購買小客車部分，實係
    伊老闆所購買，與伊無涉，本件僅屬違反動產擔保交易法問題，伊無詐欺云云。
三、惟查，被告以動產擔保交易附條件買賣方式於向告訴人松偉公司購買冷氣機時，
    謊稱係在電力公司上班，且於告訴人向其索款時，怒稱：一點點錢催什麼等語，
    態度很兇，告訴人松偉公司提出告訴時，被告即行逃逸，並將該冷氣機抵付其積
    欠他人之租金之事實，已據告訴人松偉公司代理人丙○○到院述之甚詳（見本院
    八十九年九月六日筆錄），而被告以相同方式於向告訴人福灣公司購買自小客車
    時，告訴人福灣公司有委請專人辦理徵信，被告當時謊稱係經營生魚片公司等情
    ，復據告訴人福灣公司代理人甲○○到院指訴在卷（見同上筆錄），並經證人即
    辦理徵信之張志勇結證無訛（見本院八十九年十月四日筆錄），該證人甚且證稱
    ：於徵信當時，被告並未稱該車係別人所買等語（見同上筆錄），則被告上開所
    辯，實無可採。況被告自承有簽訂上開附條件買賣契約，且於該自小客車典當時
    ，分得五千元，復始終拒不清償欠款，顯見被告有不法所有之意圖，並施用詐術
    ，使人交付財物，非僅違反契約之民事糾葛而已。被告空言否認犯罪，為無理由
    ，應予駁回。
據上論結，應依刑事訴訟法第三百七十三條、第三百六十八條，判決如主文。
本案經檢察官洪威華到庭執行職務。
中      華      民      國    八十九    年      十      月    三十一    日
                              臺灣高等法院刑事第四庭
                                  審判長法  官  蔡  永  昌
                                        法  官  許  宗  和
                                        法  官  徐  昌  錦
右正本證明與原本無異。
不得上訴。
                                        書記官  吳  金  來
中      華      民      國    八十九    年     十一     月      二      日
附錄：本案論罪科刑法條全文
刑法第三百三十九條第一項
意圖為自己或第三人不法之所有，以詐術使人將本人或第三人之物交付者，處五年以
下有期徒刑、拘役或科或併科一千元以下罰金。


司法院資訊處製作；財團法人民間司法改革基金會備份。
